臺灣高等法院民事裁定
109年度聲再字第15號
聲  請  人  陳文德  
上列聲請人因與相對人宜祥投資股份有限公司間遷讓房屋等聲請
再審事件，對於中華民國108年12月13日本院108年度聲再字第10
5號裁定，聲請再審，本院裁定如下：
    主  文
聲請駁回。
聲請費用由聲請人負擔。
    理   由
一、按提起再審之訴，應於30日之不變期間內提起。前項期間，
    自判決確定之時起算，判決於送達前確定者，自送達時起算
    。民事訴訟法第500條第1項、第2項前段定有明文。上開規
    定依同法第507條規定，於確定裁定聲請再審者準用之。不
    得抗告之裁定，於宣示時確定，不宣示者，於送達時確定（
    最高法院83年度台聲字第38號裁定意旨參照）。查本院民國
    108年12月13日108年度聲再字第105號裁定（下稱原確定裁
    定）不得抗告，於108年12月23日寄存送達於聲請人住所之
    警察機關，有送達證書附於本院108年度聲再字第105號卷宗
    可證（第93頁），於109年1月2日生送達效力，業經本院調
    取上開卷宗查明無訛，而因109年2月1、2日為星期六、日，
    聲請人於109年2月3日聲請本件再審（本院卷第3頁），未逾
    30日之不變期間，合先敘明。
二、聲請意旨略以：本院108年度聲再字第105號裁定（下稱原確
    定裁定）違反經驗法則、論理法則及證據法則，且未釋明依
    何法規駁回再審聲請；又未調閱歷審卷證為實質審判，對歷
    次聲請狀及內容恝置不論，有民事訴訟法第496條第1項第1
    款、第497條之再審事由云云。
三、經查：
　㈠關於民事訴訟法第496條第1項第1款之再審事由部分：
　⒈按民事訴訟法第496條第1項第1款所謂適用法規顯有錯誤，係
    指確定判決所適用之法規，顯然不合於法律規定，或與司
    法院現尚有效及大法官會議之解釋顯有違反，或消極的不適
    用法規，顯然影響裁判者而言，並不包括判決理由矛盾、理
    由不備、漏未斟酌證據及認定事實錯誤之情形在內。　　
　⒉聲請人主張原確定裁定對於本院108年聲字第90號確定裁定（
    下稱90號裁定）不服之書狀完全恝置不論，未為更正，顯違
    反經驗法則、論理法則及證據法則，另未記載駁回再審聲請
    之依據，違反民事訴訟法第226條第3項規定，而有民事訴訟
    法第496條第1項第1款適用法規顯有錯誤之再審事由云云。
    惟原確定裁定已就聲請人針對90號裁定之再審有無理由予以
    審酌論駁，無何違反經驗、論理及證據法則之處，聲請人亦
    未具體說明原確定裁定有何違背經驗、論理及證據法則之處
    ，其泛稱原確定裁定違背經驗、論理及證據法則，自難採信
    。復依民事訴訟法第507條規定準用同法第502條第2項規定
    ，對確定裁定聲請再審無理由者，得不經言詞辯論以裁定駁
    回之，原確定裁定已敘明聲請人對90號裁定聲請再審為無理
    由，其依上開規定駁回本件聲請，於法無違。民事訴訟法第
    226條第3項：「理由項下，應記載關於攻擊或防禦方法之意
    見及法律上之意見。」係規定判決書中「理由」應記載之內
    容，非為裁定所準用，此參民事訴訟法第239條規定即明，
    原確定裁定亦無因未記載駁回再審聲請之法條依據，即違反
    民事訴訟法第496條第1項第1款規定。
　㈡關於民事訴訟法第497條之再審事由部分：
  ⒈按依第466條不得上訴於第三審法院之事件，除前條規定外，
    其經第二審確定之判決，如就足影響於判決之重要證物，漏
    未斟酌，亦得提起再審之訴，民事訴訟法第497條定有明文
    ，上開規定依同法第507條規定於裁定亦準用之。又所謂足
    影響於判決之重要證物，漏未斟酌，係指足以影響判決基礎
    之重要證物，雖在前訴訟程序業已提出，然未經確定判決加
    以斟酌，或忽視當事人聲明之證據而不予調查，或依聲請或
    依職權調查之證據未為判斷而言。
　⒉聲請人固主張原確定裁定有民事訴訟法第497條之再審事由，
    惟觀其書狀內容，均在論述90號裁定及前案裁定有何民事訴
    訟法第496條第1項第1款、第497條規定之再審事由，而未表
    明究係何者為「足影響於判決之重要證據」，是其主張原確
    定裁定有民事訴訟法第497條之再審事由，亦無可取。
四、綜上所述，聲請人指摘原確定裁定有民事訴訟法第496條第1
    項第1款及第497條之再審事由云云，為無理由，應予駁回。
    至聲請人指摘90號裁定及之前歷次裁判不當，請求一併廢棄
    ，然聲請人對原確定裁定聲請再審，既無理由，本院即無須
    就歷次確定裁判依序回溯審究其是否合法及有無再審事由
　　，附此敘明。
五、據上論結，本件聲請再審為無理由，爰裁定如主文。
中　　華　　民　　國　　109 　年　　3 　　月　　13　　日
                      民事第二庭
                        審判長法  官  陳容正
                              法  官  紀文惠
                              法  官  劉素如
正本係照原本作成。
不得抗告。
中　　華　　民　　國　　109 　年　　3 　　月　　13　　日

　　　　　　　　　　   　　　 書記官  林宗勳